【裁判字號】    95,訴,1648
【裁判日期】    951221
【裁判案由】    侵權行為損害賠償
【裁判全文】
臺灣板橋地方法院民事判決              95年度訴字第1648號
原      告  鵬德食品有限公司
法定代理人  乙○○
被      告  甲○○
                      （現於臺灣桃園監獄執行中）
上列當事人間請求侵權行為損害賠償事件，經本院刑事庭裁定移
送前來（95年度附民字第169 號），本院於民國95年11月30日言
詞辯論終結，判決如下：
    主  文
被告應給付原告新台幣貳萬伍仟貳佰元及自民國九十五年六月六
日起至清償日止按週年利率百分之五計算之利息。
原告其餘之訴駁回。
訴訟費用由被告負擔百分之二；餘由原告負擔。
本判決第一項得假執行。
原告其餘假執行之聲請駁回。
    事  實 及 理 由
一、原告起訴主張：被告冒用其兄「張俸棋」名義，受僱於原告
    擔任送貨外務員，竟於民國93年10月22日下午3 時許，在台
    北縣板橋市○○路489 巷1 弄3 之2 號原告公司倉庫內竊取
    載走原告所有之廣達香肉醬罐頭30箱，價值新台幣（以下同
    ）25,200元。復於93年11月起離職後多次冒用原告員工名義
    ，佯稱原告名義向多家商店訂醬菜、飲料、酒類等物品，而
    詐騙多家商號物品，不法侵害原告公司商譽，並遭客戶扣款
    ，為此請求賠償1,974,800 元，二者合計共200 萬元。因而
    本於侵權行為損害賠償請求權之法律關係，聲明被告應給付
    原告200 萬元及自起訴狀繕本送達被告之翌日起至清償日止
    按週年利率百分之5 計算之利息，並陳明願供擔保請准宣告
    假執行。
二、被告則聲明請求駁回原告之訴，辯稱：伊固有載走原告所有
    之價值25,200元之罐頭，但其係依原告指示出貨載運給客戶
    ，並非伊所竊取。而其離職後雖有向多位商家詐欺訂購物品
    而未付款，但均係用其自己個人名義訂貨，並非用原告名義
    訂貨，原告並未因此遭其他商家扣款或受有損害等語。
三、按被告對原告主張其載走原告所有價值25,200元之廣達香肉
    醬罐頭30箱及離職後向多家商號詐購醬菜、飲料、酒類等物
    品而未付款之事實均不爭執，足認真實。被告雖以上揭情詞
    為辯，惟查（一）被告於載走上開罐頭30箱為原告查覺時，
    即於93年10月28日冒用張俸棋名義書立切結書，其上即載明
    其係「偷搬公司貨物」等語（見卷附台灣板橋地方法院檢察
    署94年發查字第1096號偵查卷影本第5 頁），其嗣後辯稱係
    因當時通緝中而遭脅迫始簽立該切結書及本票或係受原告出
    貨指示而載走罐頭云云，均為原告所否認，被告復未提出其
    他事證以證明之，所辯尚不足信。（二）被告離職後向各商
    家詐購物品時乃係以原告公司外務送貨員名義向被害人訂購
    之事實，已據被害人張永欣等人於警訊時所指訴在案（見卷
    附台灣板橋地方法院檢察署94年偵字第11409 號偵查卷影本
    ），並經被告於刑案審理時所自承不諱（見本院95年訴字第
    38 號 卷影本第32頁），其嗣後於本院辯稱並未冒用原告公
    司名義詐購云云，自不足採。
四、按因故意或過失，不法侵害他人之權利者，負損害賠償責任
    ，民法第184 條第1 項前段定有明文。本件被告故意不法竊
    取原告所有價值25,200元之廣達香肉醬罐頭30箱，依法自應
    負損害賠償責任，而上開物品業經被告載走而不知去向，依
    其情狀顯已不能回復原狀或回復顯有重大困難，則原告請求
    被告應以金錢賠償其損害即屬有據，從而，原告請求被告應
    賠償上開物品易以金錢之相當價值即25,200元，自屬有據。
五、復按公司係依法組織之法人，其名譽遭受損害，無精神上痛
    苦之可言，自無依民法第195 條第1 項規定請求精神慰藉之
    餘地，最高法院62年台上字第2806號判例著有明文。本件被
    告固有冒用原告送貨外務員之名義向商家詐購貨物之侵害事
    實，但受詐欺而交付貨物者乃受騙之商家並非原告，原告雖
    主張因而遭受騙商家扣款云云，但已為被告所否認，復未據
    原告提出證據以證明之，自難認原告受有扣款之損害可言。
    而原告雖又主張其商譽受損，但揆之前開說明，原告既係法
    人組織，依法尚不能請求精神慰藉金之非財產上之損害賠償
    。且原告復未提出證據證明其有何因而致其營收利潤減少損
    害及因果關係，則原告主張其因而商譽受損1,974,800 元云
    云，尚屬不能證明，自屬無據。
六、綜上所述，本件被告應賠償原告所竊取廣達香肉醬罐頭30
    箱之相當價值25,200元，至其請求賠償商譽損失1,974,800
    元部分尚屬無據，從而原告本於侵權行為損害賠償請求權之
    法律關係，請求被告給付25,200元及自起訴狀繕本送達被告
    之翌日即95年6 月6 日起至清償日止按週年利率百分之5計
    算之法定遲延利息，為有理由，應予准許，至原告其餘逾此
    部分之請求，並無理由，應予駁回。
七、原告陳明願供擔保，聲請宣告假執行，經核其勝訴部份，為
    所命給付之金額未逾50萬元之判決，依民事訴訟法第389 條
    第1 項第5 款之規定，無待原告聲請，本院應依職權宣告假
    執行；至其餘假執行之聲請，因訴之駁回而失所依附，不能
    准許，應予駁回。
八、結論：本件原告之訴，為一部有理由，一部無理由，並依民
    事訴訟法第79條、第389 條第1 項第5 款，判決如主文。
中    華    民    國    95    年    12    月    21    日
                  民事第三庭    法  官  朱耀平
以上正本，係照原本作成。
如對本判決上訴，須於判決送達後20日內向本院提出上訴狀
中    華    民    國    95    年    12    月    21    日
                                書記官  陳淑芳


司法院資訊處製作；財團法人民間司法改革基金會備份。
